---
title: "Peces Especies"
output:
  html_document:
    toc: true
---

```{r setup, include=FALSE}
knitr::opts_chunk$set(echo = TRUE, fig.align = "center")
```
## Leyendo Base de Datos.

```{r}
datos <- read.csv(file = "DatosEspecies.csv", encoding = "UTF-8")
```
Esta base de datos contiene algunas medidas productivas de diferentes especies acuícolas en los municipios del departamento de Risaralda, para los años **2014** y **2015**. Entre las medidas se encuentra el número de animales sembrados y cosechados, el peso promedio, la producción total y precio al productor.
La base de datos puede ser descargada en el link https://drive.google.com/open?id=1cWSfqW4jnf0tZHy1HQ4cXr-IvmzTce-w

Esta fue creada a partir de las bases de datos proporcionadas por la Gobernación de Risaralda para los años 2014 y 2015, las cuales fueron consultadas y descargadas en Octubre de 2017, en los siguientes links:

**Año 2014** https://www.datos.gov.co/Agricultura-y-Desarrollo-Rural/Estadistica-2014-Acuicultura-por-Especies/6fmg-kn6d

**Año 2015** https://www.datos.gov.co/Agricultura-y-Desarrollo-Rural/Estadistica-2015-Acuicultura-por-Especies/msan-h2wb

### Resumen y Estructura de Datos.

```{r}
summary(datos)
str(datos)
```
Para este caso necesitamos que la variable **Año** sea tenido en cuenta como un factor y no como un entero.

### Cargando paquetes a ser usados. 
```{r message=FALSE}
library(dplyr)
library(tidyr)
library(ggplot2)
library(ggthemes)
library(DT)
library(pander)
```

Cambiamos la clase de la variable Año, de entero a factor, eliminamos la columna X y además se divide la producción entre 1000, con el fin de expresar esta en toneladas.
```{r}
datos1 <- datos %>%
        select(-X) %>%
        mutate(Año = factor(Año),
               Producción = Producción/1000)

str(datos1)
```

## Exploración de Datos.
### Distribución producción, siembra y cosecha 2014 - 2015.
```{r}
ggplot(data = datos1, aes(x = Producción)) +
        geom_histogram(aes(y = ..density..), bins = 100, color = "white", fill = "gray20") +
        geom_density(alpha = 0.07, size = 0.8, fill = "red", colour = "red") +
        labs(x = "Producción en Toneladas",
             y = "Densidad",
             title = "Distribución de la Producción") +
        theme_light() +
        theme(plot.title = element_text(hjust = 0.5, size = 17),
              axis.title.x = element_text(size = 13),
              axis.title.y = element_text(size = 13))

ggplot(data = datos1, aes(x = Animales.Sembrados)) +
        geom_histogram(aes(y = ..density..), bins = 100, color = "Blue", fill = "gray20") +
        geom_density(alpha = 0.07, size = 0.8, fill = "red", colour = "red") +
        labs(x = "Animales Sembrados",
             y = "Densidad",
             title = "Distribución Animales Sembrados") +
        theme_light() +
        theme(plot.title = element_text(hjust = 0.5, size = 17),
              axis.title.x = element_text(size = 13),
              axis.title.y = element_text(size = 13))

ggplot(data = datos1, aes(x = Animales.Cosechados)) +
        geom_histogram(aes(y = ..density..), bins = 100, color = "Pink", fill = "gray20") +
        geom_density(alpha = 0.07, size = 0.8, fill = "red", colour = "red") +
        labs(x = "Animales Cosechados",
             y = "Densidad",
             title = "Distribución Animales Cosechados") +
        theme_light() +
        theme(plot.title = element_text(hjust = 0.5, size = 17),
              axis.title.x = element_text(size = 13),
              axis.title.y = element_text(size = 13))
```

Pasamos de formato ancho a formato largo, con el fin de facilitar algunas gráficas y mediciones.
```{r}
datos2 <- datos1 %>%
        gather(key = Variable,
               value = Valor,
               -c(1:3))
```

### Resumen General.
```{r}
datos22 <- datos2 %>%
        group_by(Variable, Especie, Año) %>%
        summarise(Minimo = min(Valor),
                  Maximo = max(Valor),
                  Promedio = round(mean(Valor), digits = 2),
                  Desviacion = round(sd(Valor), digits = 2))

datatable(datos22)
```

### Resumen por Municipio.
```{r}
datos23 <- datos2 %>%
        group_by(Municipio, Variable, Año) %>%
        summarise(Minimo = min(Valor),
                  Maximo = max(Valor),
                  Promedio = round(mean(Valor), digits = 2),
                  Desviacion = round(sd(Valor), digits = 2))

datatable(datos23)
```


### Animales Cosechados.
```{r}
cosechados <- datos2 %>%
        group_by(Especie, Año) %>%
        filter(Variable == "Animales.Cosechados") %>%
        summarise(Total = sum(Valor)) %>%
        arrange(Total)

pander(cosechados, justify = "right")

ggplot(data = cosechados, aes(x = Especie, y = Total, group = Año)) +
        geom_bar(aes(fill=Año), position = "dodge", stat = "identity", color = "Red") +
        labs(x = "Especie Cosechada",
             y = "Número de Animales Cosechados") +
        scale_fill_manual(values = c("gray15", "gray30")) +
        geom_text(aes(label = Total),
                  position = position_dodge(width = 1), vjust = -0.2,
                  color = "Black", size = 2.5) +
        theme_light() +
        theme(axis.title.x = element_text(size = 12),
              axis.title.y = element_text(size = 12),
              axis.text.x = element_text(angle = 90, size = 5.5, color = "Black"))
```

### Porcentaje de Cosecha.
```{r}
porcentajes <- datos2 %>%
        group_by(Especie, Año, Variable) %>%
        summarise(Total = sum(Valor)) %>%
        filter(Variable %in% c("Animales.Cosechados", "Animales.Sembrados"))

porcentajes2 <- porcentajes %>%
        spread(key = Variable,
               value = Total)

porcentajes2.1 <- porcentajes2 %>%
        mutate(Porcentaje = round(Animales.Cosechados/Animales.Sembrados * 100, digits = 2))

panderOptions("table.split.table", 100)
pander(porcentajes2.1, justify = c("right"))

ggplot(data = porcentajes2.1, aes(x = Especie, y = Porcentaje, group = Año)) +
        geom_bar(aes(fill = Año), position = "dodge", stat = "identity", color = "green3") +
        labs(x = "Especie Cultivada",
             y = "Porcentaje de Extracción o Cosecha") +
        scale_fill_grey() +
        theme_light() +
        theme(axis.text.x = element_text(color = "Black", angle = 90, size = 6))
```

### Especie más producida.
```{r}
especie <- datos2 %>%
        group_by(Especie, Año) %>%
        filter(Variable == "Producción") %>%
        summarise(Total = sum(Valor))

pander(especie)

ggplot(data = especie, aes(x = Especie, y = Total, group = Año)) + 
        geom_bar(aes(fill = Año), position = "dodge", stat = "identity", color = "orange") +
        labs(x = "Especie",
             y = "Producción Total en Toneladas") + 
        scale_fill_manual(values = c("gray28", "gray68")) +
        theme_light() +
        theme(axis.text.x = element_text(color = "gray10", angle = 90, size = 6))
```

### Municipio más productor.
```{r}
municipio <- datos2 %>%
        group_by(Municipio, Año) %>%
        filter(Variable == "Producción") %>%
        summarise(Total = sum(Valor)) %>%
        arrange(-Total)

datatable(municipio)

municipio2 <- municipio[1:10, ]

ggplot(data = municipio2, aes(x = Municipio, y = Total, group = Año)) +
        geom_bar(aes(fill = Año), position = "dodge", stat = "identity",
                       color = "mediumorchid2") +
        labs(x = "Municipio",
             y = "Producción Total en Toneladas",
             title = "Municipios más productores en los años 2014 - 2015") +
        geom_text(aes(label = round(Total, 0)),
                  position = position_dodge(width = 1), vjust = -0.2) +
        scale_fill_grey() +
        theme_light() +
        theme(plot.title = element_text(hjust = 0.5))
```

